---
title: "Pneumonia associada à ventilação mecânica - Análise de fatores de risco"
output: github_document
---

Obs: Como, por padrão, são registradas as infecções hospitalares no banco de dados, os pacientes que não tenham registros de PAV foram considerados negativos para tal evolução.

Quanto à ordem das colunas, testei outras bibliotecas para calcular o odds e aparentemnete o problema está na biblioteca mesmo, ela considera as colunas em ordem inversa.

```{r setup, include=FALSE}
knitr::opts_chunk$set(echo = TRUE)
setwd('C:/github/vm-exposicao');
require(rmarkdown);
require(epitools);
base <- read.csv('base.csv', stringsAsFactors = T)
df <- base[base$VM == "Sim", ];

df$PAV <- "1) Não PAV";
df$PAV[df$Tipo.Infecção.Hospitalar=="Pneumonia associada a VM"] <- "2) PAV";

df$PavReg[df$PAV=="2) PAV"] <- 1
df$PavReg[df$PAV=="1) Não PAV"] <- 0
```

# Estatística descritiva
```{r descritiva, echo=FALSE}
summary(as.factor(df$PAV));
```

```{r funcoes, include=FALSE}
QuiQuadradoCompleto = function (i,d) {
  Tabela <- table(d,i);
  risco <- oddsratio(Tabela, method = "wald");
  print(risco)
#  variavel <- as.factor(d)
#   mylogit2 <- glm(PavReg ~ as.factor(d), data = df,
#                family = binomial(link="logit"))
#   exp(cbind(OR = coef(mylogit2), confint(mylogit2)))
}
```

# Análise quanto ao sexo
```{r sexo, echo=FALSE}
QuiQuadradoCompleto(df$PAV,df$Sexo);
```
# Análise quanto ao tempo de VM
Observação: Revisei os dias de VM e realmente não tem dados missing aqui, todos os pacientes com VM positivo, tem valores em dias de VM, apesar de alguns extremamente baixos (do tipo 0,01) e dois pacientes com valor igual a 0. Creio que o software do hospital calcule esse tempo automaticamente a partir do momento de entrada e de saída do paciente e por isso aconteceu isso.
Não pode ser considerado 2 dias de VM aqui, porque nenhuma pneumonia é considerada Pneumonia associada à ventilação mecânica se o paciente tiver menos de 2 dias de VM, portanto a incidência nesse grupo é igual a 0 e o ODDS dá infinito com ele travado.
```{r tempoVM, echo=FALSE}
df$Dias.VM2 <- as.numeric(sub(",", ".", df$Dias.VM))
df$Tempo.VM[df$Dias.VM2<5] <- "1) Até 5 dias";
df$Tempo.VM[df$Dias.VM2>=5] <- "2) 5 a 10 dias";
df$Tempo.VM[df$Dias.VM2>=10] <- "3) 10 a 14 dias";
df$Tempo.VM[df$Dias.VM2>=14] <- "4) 14 dias ou mais";
QuiQuadradoCompleto(df$PAV,df$Tempo.VM);
```
# Idosos e não idosos.
Considera-se idosos pessoas com 60 anos ou mais.
```{r idade, echo=FALSE}
df$Idade <- as.numeric(df$Idade);
dfidoso <- df[!is.na(df$Idade),]
dfidoso$Idoso[dfidoso$Idade<60] <- "1) Não Idoso";
dfidoso$Idoso[dfidoso$Idade>=60] <- "2) Idoso";
QuiQuadradoCompleto(dfidoso$PAV,dfidoso$Idoso);
```

# Internação por Covid-19
As UTIs 3 e 4 foram abertas e receberam exclusivamente pacientes de Covid-19, portanto, considerou-se tais pacientes como internados por Covid-19. Nenhuma outra UTI recebeu pacientes que fossem sabidamente diagnosticados para a doença.
```{r covid19, echo=FALSE}
dfcovid <- df[!is.na(df$UTI),]
dfcovid$Covid19 <- "1) Não Covid-19";
dfcovid$Covid19[df$UTI=="HMSJ3"] <- "2) Covid-19";
dfcovid$Covid19[df$UTI=="HMSJ4"] <- "2) Covid-19";
QuiQuadradoCompleto(dfcovid$PAV,dfcovid$Covid19);
```

# Diabetes mellitus insulino dependente
```{r dmid, echo=FALSE}
QuiQuadradoCompleto(df$PAV,df$DMID);
```
# Diabetes mellitus não insulino dependente
```{r dmnid, echo=FALSE}
QuiQuadradoCompleto(df$PAV,df$DMNID);
```
# Doença Pulmonar Obstrutiva Crônica
```{r dpoc, echo=FALSE}
QuiQuadradoCompleto(df$PAV,df$DPOC.Não.Terminal);
```
# Etilismo
```{r etilismo, echo=FALSE}
QuiQuadradoCompleto(df$PAV,df$Etilismo);
```
# Fibrilação atrial crônica
```{r 
atrial, echo=FALSE}
QuiQuadradoCompleto(df$PAV,df$
                      .Atrial.Crônica);
```
# Hipertensao Arterial Sistêmica
```{r hipertensaoarterial, echo=FALSE}
QuiQuadradoCompleto(df$PAV,df$Hipertensão.Arterial.Sistêmica);
```
# Insuficiência cardíaca congestiva
```{r icccf, echo=FALSE}
QuiQuadradoCompleto(df$PAV,df$ICC.CF);
```
# IRC Não dialítica
```{r irc, echo=FALSE}
QuiQuadradoCompleto(df$PAV,df$IRC.Não.Dialítica);
```
# Obesidade
```{r obesidade, echo=FALSE}
QuiQuadradoCompleto(df$PAV,df$Obesidade);
```
# Tabagismo
```{r tabagismo, echo=FALSE}
QuiQuadradoCompleto(df$PAV,df$Tabagismo);
```
# Paciente com Câncer
```{r cancer, echo=FALSE}
QuiQuadradoCompleto(df$PAV,df$Paciente.Câncer);
```
# Paciente Crônico
```{r pacientecronico, echo=FALSE}
QuiQuadradoCompleto(df$PAV,df$Paciente.Crônico);
```
# Reinternação
```{r reinternacao, echo=FALSE}
QuiQuadradoCompleto(df$PAV,df$Reinternação);
```
# ODDs Ratio Ajustado
```{r ajustedodds, echo=FALSE}
require(mfx)
require(readr)
df$Tempo.VM2 <- as.factor(df$Tempo.VM)
df$Idoso2 <- as.factor(dfidoso$Idoso)
df$Covid192 <- as.factor(dfcovid$Covid19)
df$DMNID2 <- as.factor(df$DMNID)
df$DPOC.Não.Terminal2 <- as.factor(df$DPOC.Não.Terminal)
df$IRC.Não.Dialítica2 <- as.factor(df$IRC.Não.Dialítica)

mylogit2 <- glm(PavReg ~ Idoso2 + Covid192 + DMNID2 + DPOC.Não.Terminal2 + IRC.Não.Dialítica2, data = df, 
               family = binomial(link="logit"))
  exp(cbind(OR = coef(mylogit2), confint(mylogit2)))
#stepwise(mylogit)
```